臺灣高等法院臺中分院刑事判決
111年度上訴字第2296號
上  訴  人  臺灣苗栗地方檢察署檢察官
被      告  張皓宇



選任辯護人  彭若鈞律師
上列上訴人因被告妨害秘密等案件，不服臺灣苗栗地方法院110
年度訴字第534號中華民國111年6月28日第一審判決（起訴案號
：臺灣苗栗地方檢察署110年度偵字第6125號），提起上訴，本
院判決如下：
    主  文
上訴駁回。
    理  由
一、公訴意旨略以：
　　被告丙○○前與告訴人甲 （真實姓名年籍詳卷）原為男女朋
    友，於民國104年至106年5月間交往，竟為下列行為：
　㈠於110年6月26日晚上8時8分前某時，基於散布猥褻物品、散
    布竊錄他人身體隱私部位之內容及加重誹謗之犯意，接續使
    用通訊軟體TELEGRAM以暱稱「一雄 草刈」之帳號，在有5,9
    32位成員之向日葵班群組內，傳送印有甲 身體隱私部位照
    片及姓名之名片1張、備註「籃球小妹 騷貨裸體」之甲 組
    圖照1張（內含1張生活照、1張不雅照片及1張甲 身體隱私
    部位照片），以此方式散布上開竊錄甲 身體隱私部位之內
    容，足以使甲 遭受涉及私德而與公共利益無關的負面評價
    。
　㈡於110年6月24日至26日間，基於恐嚇之犯意，接續使用社群
    軟體Instagram以暱稱「Lucas_06_lucas」之帳號，傳送「
    有妳東西哦 不回就發了」、「還有很多群的line群也有 ig
     twitter 都有」、「妳配合我做東西 我就不發出去」等語
    及甲 之照片等加害甲 名譽之事恫嚇甲 ，使之心生畏懼，
    致生危害於安全。
　　因認被告就㈠部分，係犯刑法第235條第1項之散布猥褻影像
    罪、同法第315條之2第3項散布竊錄他人身體隱私部位之內
    容及同法第310條第2項加重誹謗罪嫌；就㈡部分，係犯刑法
    第305條恐嚇危害罪嫌等語。
二、按刑事訴訟法第155條第2項規定：「無證據能力、未經合法
    調查之證據，不得作為判斷之依據」，在學理上，以嚴謹證
    據法則稱之，係為保護被告正當法律程序權益而設，嚴格限
    制作為判斷、認定基礎之依據，必須係適格之證據資料，並
    經由完足之證據提示、辨認、調查與辯論，始能為不利於被
    告之有罪判決，至於對其有利之無罪判決，自不在此限。學
    理上乃有所謂彈劾證據，與之相對照，作用在於削弱甚或否
    定檢察官所舉不利被告證據之證明力，是此類彈劾證據，不
    以具有證據能力為必要，且毋庸於判決理由內，特別說明其
    證據能力之有無（最高法院100年度台上字第4761號判決參
    照）。又犯罪事實應依證據認定之，無證據不得認定犯罪事
    實；有罪之判決書應於理由內記載認定犯罪事實所憑之證據
    及其認定之理由。刑事訴訟法第154條第2項及第310條第1款
    分別定有明文。而犯罪事實之認定，係據以確定具體的刑罰
    權之基礎，自須經嚴格之證明，故其所憑之證據不僅應具有
    證據能力，且須經合法之調查程序，否則即不得作為有罪認
    定之依據。倘法院審理之結果，認為不能證明被告犯罪，而
    為無罪之諭知，即無前揭第154條第2項所謂「應依證據認定
    」之犯罪事實之存在。因此，同法第308條前段規定，無罪
    之判決書只須記載主文及理由。而其理由之論敘，僅須與卷
    存證據資料相符，且與經驗法則、論理法則無違即可，所使
    用之證據亦不以具有證據能力者為限，即使不具證據能力之
    傳聞證據，亦非不得資為彈劾證據使用。故無罪之判決書，
    就傳聞證據是否例外具有證據能力，本無須於理由內論敘說
    明（最高法院100年度台上字第2980號判決參照），合先敘
    明。
三、按犯罪事實應依證據認定之，無證據不得推定其犯罪事實；
    不能證明被告犯罪者，應諭知無罪之判決，刑事訴訟法第15
    4條第2項、第301條第1項分別定有明文。又事實之認定，應
    憑證據，如未能發現相當證據，或證據不足以證明，自不能
    以推測或擬制之方法，以為裁判基礎；認定不利於被告之事
    實，須依積極證據，苟積極證據不足為不利於被告事實之認
    定時，即應為有利於被告之認定（最高法院40年台上字第86
    號、30年上字第816號判決意旨參照）。次按告訴人之告訴
    ，係以使被告受刑事訴追為目的，是其陳述是否與事實相符
    ，仍應調查其他證據以資審認；而認定犯罪事實所憑之證據
    ，雖不以直接證據為限，間接證據亦包括在內，然而無論直
    接或間接證據，其為訴訟上之證明，須於通常一般之人均不
    致有所懷疑，而得確信其為真實之程度者，始得據為有罪之
    認定，倘其證明尚未達到此一程度，而有合理之懷疑存在時
    而無從使事實審法院得有罪之確信時，即應由法院為諭知被
    告無罪之判決（最高法院52年度台上字第1300號、76年度台
    上字第4986號判決意旨參照）。另按檢察官就被告犯罪事實
    ，應負舉證責任，並指出證明之方法，刑事訴訟法第161條
    第1項定有明文。因此，檢察官對於起訴之犯罪事實，應負
    提出證據及說服之實質舉證責任。倘其所提出之證據，不足
    為被告有罪之積極證明，或其指出證明之方法，無從說服法
    院以形成被告有罪之心證，基於無罪推定之原則，自應為被
    告無罪判決之諭知（最高法院92年度台上字第128號判決意
    旨參照）。又被告未經審判證明有罪確定前，推定其為無罪
    ，刑事訴訟法第154條第1項定有明文，此即所謂之「無罪推
    定原則」。其主要內涵，無非要求負責國家刑罰權追訴之檢
    察官，擔負證明被告犯罪之責任，倘其所提出之證據，不足
    為被告有罪之積極證明，或其指出證明之方法，無法說服法
    院形成被告有罪之心證，縱使被告之辯解疑點重重，法院仍
    應予被告無罪之諭知。被告既受無罪推定，關於犯罪事實，
    亦即不利於被告之事實，依同法第161條第1項之規定，檢察
    官負有實質舉證責任，證明被告有罪乃屬檢察官應負之責任
    ，法官基於公平法院之原則，僅立於客觀、公正、超然之地
    位而為審判，不負擔推翻被告無罪推定之責任，法院無接續
    檢察官應盡之責任而依職權調查證據之義務（最高法院105
    年度台上字第423號判決意旨參照）。復按證據之證明力如
    何，事實審法院有自由判斷之職權，苟其所為之判斷，與經
    驗法則及論理法則無違，即不得任意指為違法；此所謂之經
    驗法則，係指合於吾人基於日常生活經驗所得之定則而言。
    刑事偵查，以發現真實之犯罪行為人為目的，如原認定之嫌
    疑人，經查並非犯罪者，即應繼續偵查何人為犯罪之人，但
    刑事審判，則以判斷已被起訴之被告是否確為犯罪行為人為
    已足，苟經必要之調查，仍未能發現確實之證據足資證明被
    告犯罪時，即應為無罪之諭知，至該犯罪事實，究係被告以
    外之何人所為，刑事法院尚無審究之義務（最高法院82年度
    台上字第1493號判決、73年台上字第3892號判決意旨參照）
    。
四、公訴意旨認被告涉犯刑法第235條第1項、第315條之2第3項
    、第310條第2項、第305條等罪嫌，無非係以被告於警詢及
    偵訊中之供述、證人即告訴人甲 於警詢及偵訊中之證述、
    刑案照片、臺灣士林地方檢察署（下稱士林地檢署）檢察官
    100年度偵字第502號聲請簡易判決處刑書、臺灣士林地方法
    院（下稱士林地院）100年度審簡字第304號刑事簡易判決等
    件，為其主要論據。訊據被告堅決否認有何散布猥褻影像、
    散布竊錄他人身體隱私部位之內容、加重誹謗及恐嚇危害犯
    行，辯稱：我已經跟告訴人分手5、6年，交往期間因是遠距
    離，有互傳彼此之裸照，「一雄 草刈」、「Lucas_06_luca
    s」帳號使用人都不是我，我沒有散布告訴人之裸照，分手
    後直到本案製作筆錄時，才跟告訴人聯繫等語（見本院卷第
    51、52、81至82、85頁）。
五、經查：
　㈠被告與告訴人於104年至106年5月間曾為情侶關係，交往期間
    告訴人曾傳送其裸照電子檔案予被告一情，業據被告陳明在
    卷（見本院卷第51、52頁），核與證人即告訴人甲 於警詢
    、偵訊及原審審理中之證述情節相符（見警卷第4頁反面至5
    頁，偵7561卷第19至21頁，原審卷第98、99、103頁），先
    堪認定為真實。又通訊軟體Telegram顯示名稱「一雄 草刈
    」（使用者名稱：@HammerTime99）於110年6月24日凌晨1點
    47分許起，在Telegram群組「向日葵班」內，陸續傳送揭載
    告訴人姓名及含有其身體隱私部位之照片之偽造名片圖1張
    、包含告訴人生活照、私密照片及含有其身體隱私部位之照
    片之組圖（標題為「（國旗emoji）籃球小妹 騷貨裸體」）
    等檔案；另社群軟體Instagram（下稱IG）帳號「Lucas_06_
    lucas」（用戶名稱：lucas_06_lucas），以IG傳送「有妳
    東西哦」、「不回就發了」、「还有的哦」、「要不要我发
    出去」、「那么说 要不要我发」、「妳配合我做东西」、
    「我就不发出去」、「妳既然都不听」、「那么算了呗我去
    发」、「那么我就去发吧」等訊息予告訴人，並傳送與「一
    雄 草刈」之對話紀錄擷圖（其中「一雄 草刈」轉傳告訴人
    生活照、私密照片）予告訴人等情，業據告訴人於警詢、偵
    訊及原審審理中證述明確（見警卷第4至7頁反面，偵7561卷
    第19至21頁，原審卷第94至126頁），並有告訴人提供之其
    與友人通訊軟體Facebook Messenger對話紀錄擷圖、Telegr
    am帳號資料、群組「向日葵班」畫面擷圖、與「Lucas_06_l
    ucas」之IG對話紀錄擷圖15張在卷可稽（見警卷第10至13頁
    反面），同堪認定為真實。
　㈡按採用情況證據認定犯罪事實，須其情況與待證事實有必然
    結合之關係，始得為之；如欠缺此必然結合之關係，其情況
    猶有顯現其他事實之可能者，據以推定犯罪事實，即非法之
    所許（最高法院83年度台上字第3551號、90年度台上字第19
    69號、92年度台上字第1878號、94年度台上字第3329號判決
    意旨參照）。查告訴人於警詢、偵訊及原審審理中固證稱：
    我在105年、106年與被告交往期間，曾透過被告電腦，發現
    被告有將我私密照片、裸照上傳至國外成人網站或論壇，被
    告後來向我道歉，並承諾將裸照都移除、下架，被告也承認
    有散布、外流我的裸照；當時看到的照片應該與上開「一雄
     草刈」、「Lucas_06_lucas」傳送的照片相同，我確定球
    衣生活照及其他裸照攝影者是被告，那是我跟他私下才會拍
    攝，那些照片只有被告有，應該是被告外流出去的；所以我
    確定「一雄 草刈」就是被告，本件犯行應與被告有關，我
    沒有向被告求證，但上開照片的確是由「一雄 草刈」散布
    ；我很確定「Lucas_06_lucas」就是被告，因為「Lucas_06
    _lucas」還傳送我的生活照給我看，那些生活照是我與被告
    交往期間由被告所拍攝的，只有被告才有那些照片，且我與
    其他人並無仇怨糾紛，不會有人拿照片威脅我，我認為那應
    該是被告所申辦的假帳號等語（見警卷第4頁反面至5頁、6
    頁反面至7頁反面、偵7561卷第19至21頁、原審卷第94至96
    、99至102、113至126頁），惟究諸告訴人上開所述內容，
    關於告訴人如何確定「一雄 草刈」、「Lucas_06_lucas」
    帳號使用者即為被告，無非係告訴人依憑其先前與被告交往
    期間，曾發現被告將其私密照片及裸照上傳至國外成人網站
    或論壇之經驗，及其於110年6月間再度發現上開照片被散布
    、外流之情境等相關情況，秉其主觀上之推論、臆測所為之
    陳述，或已夾雜部分告訴人之個人意見，則徒以告訴人上開
    證詞，是否足資作為認定「一雄 草刈」、「Lucas_06_luca
    s」帳號使用者即為被告之依據，顯非無疑，即不足以此遽
    為對被告不利之認定。
　㈢又參諸卷內事證，除上開告訴人所為證述，以及前揭LINE對
    話紀錄擷圖等間接證據外，尚無其他直接證據如被告持用之
    電腦或行動電話上網紀錄、「一雄 草刈」、「Lucas_06_lu
    cas」帳號登入IP位址等，足以認定被告確有使用各該Teleg
    ram、IG帳號，傳送上開圖片、照片檔案，或傳送上開訊息
    及擷圖予告訴人之行為，而有公訴意旨所指之散布猥褻物品
    、散布竊錄他人身體隱私部位之內容、加重誹謗或恐嚇犯行
    。而依告訴人所述，被告於105年、106年間即曾有散布告訴
    人之私密照片或含有其身體隱私部位之照片至國外成人網站
    、論壇之行為，然被告各次行為間，難謂有何絕對、必然之
    關連，單憑被告先前之特定行為，可否逕自推認上開使用Te
    legram、IG帳號，散布、傳送告訴人之私密照片或含有其身
    體隱私部位之照片者，即「一雄 草刈」、「Lucas_06_luca
    s」帳號使用者確為被告，本已非全無疑問。況數位檔案等
    電磁紀錄一旦被上傳至網際網路，依電磁記錄極易重製及散
    布之特性，實難將被散布、重製之內容完全自網路上移除，
    回復至未經散布、外流之狀態，則告訴人所述於110年間遭
    散布及傳送之私密及生活照片，僅被告與告訴人持有，是否
    真實，已非無疑。再參以告訴人於105年間起，已多次發現
    其私密照片或含有其身體隱私部位之照片在網際網路上遭人
    散布、流傳，並有真實姓名、年籍不詳之人以此為由對其匿
    名騷擾等節，亦據告訴人於原審審理中證述綦詳（見原審卷
    第95至96、106、114、121至122、125頁）。從而，僅憑前
    揭間接證據或情況證據，既欠缺與待證事實有必然結合之關
    係，而足以推定犯罪事實者，仍不能憑此遽謂「一雄 草刈
    」、「Lucas_06_lucas」帳號使用者即為被告，而有公訴意
    旨所指之上開犯行。
　㈣檢察官上訴意旨另以告訴人與被告分手迄今並未換過手機號
    碼，在僅被告知悉告訴人之手機號碼，同時持有告訴人未公
    開之生活照片及私密照片之情況下，能將上開資訊結合進而
    散布，並經由告訴人私密照片加以連結至告訴人IG，進而以
    私訊恐嚇告訴人者，僅有被告等語。惟依前揭告訴人證述，
    告訴人於105年間起，已多次發現其私密照片或含有其身體
    隱私部位之照片在網際網路上遭人散布、流傳，故檢察官所
    述僅有被告持有告訴人未公開之生活及私密照片，與事實不
    符。告訴人於原審審理時另證稱：分手之後我有鎖過IG一段
    時間，就是誰都不能找到，109年之後我才把它打開，變成
    好友限定，就是變成可以找到我的IG，但是不能加好友，只
    能私訊，重開之後到本案之前，有人以我裸照的事情來私訊
    我，但他們沒有發照片給我，很頻繁發生，我就見一個鎖一
    個等語（見原審卷第124、125頁），故於本案發生前，確亦
    有2個以上不詳之人以IG私訊騷擾告訴人，表示持有告訴人
    裸照之情事。而「一雄 草刈」於向日葵班群組傳送印有告
    訴人身體隱私部位照片及記載告訴人姓名、任職公司之名片
    ，則該群組內之成員，亦非不得依告訴人之照片、姓名、任
    職公司等訊息，搜索告訴人使用之社群軟體帳號，進而得知
    告訴人使用之IG帳號名稱，自難遽認係被告散布告訴人裸照
    至向日葵班群組，及傳送私訊恐嚇告訴人。
　㈤公訴意旨另以被告前於100年間，因恐嚇案件，經士林地院以
    100年度審簡字第304號判決以恐嚇危害安全罪判處拘役40日
    確定在案（下稱前案），被告前案係以將散布其所持有含有
    被害人身體隱私部位之照片、影片等旨恐嚇被害人，與本件
    公訴事實有相當程度之類似性，應足以作為被告之品格證據
    ，並以士林地檢署100年度偵字第502號聲請簡易判決處刑書
    、士林地院100年度審簡字第304號刑事簡易判決為證。惟按
    基於習性推論禁止之法則，被告之前科紀錄屬品格證據，不
    得用以證明其品格與本案犯罪行為相符或有實行該犯罪行為
    之傾向，除非被告主動提出以為抗辯，自亦不容許由檢察官
    提出被告之品格證據資為證明犯罪事實之方法，以避免導致
    錯誤之結論或不公正之偏頗效應。惟被告之前科紀錄，倘與
    犯罪事實具有關聯性，在證據法上則可容許檢察官提出供為
    證明被告犯罪之動機、機會、意圖、預備、計畫、認識、同
    一性、無錯誤或非意外等事項之用，而非資為證明其品性或
    特定品格特徵，即無違上開法則。此等證據因攸關待證事實
    之認定，即屬於犯罪事實調查證據之範疇，其由檢察官提出
    者固不論矣，如屬審判中案內已存在之資料，祗須由法院依
    法定之證據方法踐行調查證據程序，使當事人、辯護人等有
    陳述意見之機會，即非不得作為判斷之依據（最高法院100
    年度台上字第2806號、107年度台上字第4296號判決意旨參
    照）。另按前科紀錄，一般而言就犯罪事實，在各種面向上
    具有作為證據之價值（自然的關連性）。另一方面，前科，
    特別就同種前科而言，容易與「被告之犯罪傾向」等缺乏實
    證根據之人格評價連結，因而有使事實認定發生錯誤之虞，
    此外，為避免前述情形，將同種前科之證明力限定在合理推
    論之範圍內，亦可能發生當事人有必要針對前科內容進行攻
    擊防禦等，而在調查證據過程中使得爭點擴散之虞。從而，
    前科證據，不應單從有無作為證據之價值認定，亦即僅依其
    是否有自然的關連性決定其證據能力之有無，而應認前科證
    據就其待證事實而言，於足認並無因缺乏實證根據之人格評
    價，而致發生錯誤之事實認定之虞時，始許其作為證據使用
    。將前科證據用於證明被告與犯人之同一性之場合，前科所
    涉之犯罪事實應具有顯著之特徵，且該特徵與被起訴之犯罪
    事實間應有相當程度之類似性，是憑此本身即可合理的推認
    兩者之犯人為同一人者，方可採為證據使用（最高法院102
    年度台上字第810號、106年度台上字第2593號判決意旨可資
    參照）。經查，上開被告前案之犯罪事實略以：被告因其被
    害人即前女友有意分手，且被告之行動電話內存放有雙方交
    往期間所拍攝被害人私密部位之照片、影片檔案，被告遂向
    被害人傳送威脅將散布被害人上開內容等訊息，使被害人心
    生畏懼，足生危害於安全等節（見偵6125卷第33頁）。據此
    固可推知，被告有拍攝交往對象私密照片、影片等內容之行
    為模式，及被告與交往對象關係終止時，基於挽留對方之動
    機，有以散布上開私密照片、影片等內容為由威脅對方，以
    此方式遂行恐嚇行為之手段。然前揭被告於交往期間拍攝交
    往對象私密照片、影片等內容之行為模式，衡諸現今社會觀
    念及人際關係之實態，是否可謂係屬格外特異之行為，而認
    具有顯著之特徵，已非全無疑義。另就公訴事實㈠部分，被
    告前案單純向被害人傳送具威脅意涵之上開訊息之行為，與
    本件「一雄 草刈」已實際於Telegram群組「向日葵班」傳
    送上開告訴人生活照、私密照片及含有其身體隱私部位之照
    片，二者間無論就行為態樣、程度均有差異，尚難謂具有相
    當程度之類似性，亦不得以此資為證明被告品性或特定品格
    特徵，而推論被告有實行此部分犯行之傾向。就公訴事實㈡
    部分，被告前案係以自己之身分向被害人傳送具威脅意涵之
    上開訊息，其目的在於挽留對方並使其打消終止雙方關係之
    意思，惟對照本件「Lucas_06_lucas」所為，既隱藏自己之
    真實身分，尚否認自己係被告，又其雖以IG向告訴人傳送要
    求「配合做東西」，否則將散布、外流上開照片等檔案之訊
    息，卻始終未明確向告訴人說明其威脅之目的，乃至所謂「
    配合做東西」所指為何，是核本件「Lucas_06_lucas」之行
    為模式，即與被告前案情形迥然有別，亦不能謂有何相當程
    度之類似性可言，倘憑此遽認此部分犯行之犯人即為被告，
    不啻流於以缺乏實證根據之人格評價而為事實認定。且被告
    與告訴人於106年間分手後迄110年6月26日本案案發前均未
    曾聯繫過，亦經告訴人於原審審理時證述在卷（見原審卷第
    121頁），實難認被告有何散布告訴人裸照及恐嚇告訴人之
    動機。從而，本件尚無從單憑被告前案等前科證據，合理的
    推認前案與本案之行為人具同一性，而認「一雄 草刈」、
    「Lucas_06_lucas」即為被告，揆諸前揭說明，自不得以被
    告前案等前科證據作為認定本件犯罪事實之基礎。是公訴意
    旨逕以被告前案作為證明被告有上開犯行之品格證據，不無
    誤會，容有未洽。
　㈥從而，被告與告訴人交往期間，拍攝告訴人上開生活照、私
    密照片及含有其身體隱私部位之照片等內容後，嗣於不詳時
    、地，因其主動或非主動之原因，導致上開照片等上傳至網
    際網路而散布、外流，所為誠屬可議，實值非難，又其歷次
    辯稱內容，亦不乏避重就輕之處，並非全無瑕疵可指。然揆
    諸前揭說明，參合卷內事證，本件尚無積極證據足資證明「
    一雄 草刈」、「Lucas_06_lucas」即為被告，並實行傳送
    上開圖片、照片檔案，或傳送上開訊息及擷圖予告訴人等行
    為，而有散布猥褻物品、散布竊錄他人身體隱私部位之內容
    、加重誹謗或恐嚇犯行，依罪疑唯輕、有疑利於被告之原則
    ，即應為有利於被告之認定，被告此等行徑固非可取，所持
    辯解亦存有若干疑問，仍不得因此資以為證明其犯罪之論據
    ，更無從僅以被告前案等前科證據，遽認被告有何實行犯罪
    行為之傾向，或其品格習性與本件犯罪行為相符。至公訴事
    實㈠、㈡所示犯行，究係被告以外之何人所為，又被告於本件
    公訴事實外，是否尚有其他違法行為，揆諸首揭說明，法院
    尚無另行蒐集證據之義務，復無接續檢察官之舉證責任而依
    職權調查證據之義務，對此自無從查明審究，附此指明。
六、綜上所述，本件依公訴意旨所提出之證據，經本院調查結果
    ，尚不能證明被告有竊錄告訴人身體隱私部位之行為；亦不
    能證明「一雄 草刈」、「Lucas_06_lucas」即為被告，而
    有竊錄他人身體隱私部位、散布猥褻物品、散布竊錄他人身
    體隱私部位之內容、加重誹謗、恐嚇之犯行，在客觀上未達
    於通常一般人均不致有所懷疑，而得確信其為真實之程度，
    本院無從形成被告有罪之確信，揆諸首揭法條、判決意旨及
    說明，自屬不能證明被告犯罪，應為被告無罪之諭知。原審
    認檢察官提出之證據，尚不足以證明被告有前述犯行，因而
    為被告無罪之諭知，認事用法並無違誤。檢察官上訴認應為
    被告有罪之判決，為無理由，應予駁回。
七、適用之法律：　　
    刑事訴訟法第368條。
本案經檢察官劉偉誠、蔡明峰提起公訴，檢察官蕭慶賢提起上訴
，檢察官乙○○到庭執行職務。
中　　華　　民　　國　　111 　年　　11　　月　　24　　日
            刑事第三庭    審判長法　官  楊  真  明
　　　　　　　　　　　　        法　官  李  明  鴻
　　　　　　　　　　　　　      法　官  楊  欣  怡
以上正本證明與原本無異。
本判決檢察官得上訴，然須符合刑事妥速審判法第9條之規定。
如不服本判決應於收受送達後20日內向本院提出上訴書狀，其未
敘述上訴理由者，並得於提起上訴後20日內向本院補提理由書（
均須按他造當事人之人數附繕本）「切勿逕送上級法院」。因疫
情而遲誤不變期間，得向法院聲請回復原狀。

                                書記官  孫  銘  宏
　　　　　　　　　　　　　　　　
中　　華　　民　　國　　111 　年　　11　　月　　24　　日
刑事妥速審判法第9條
除前條情形外，第二審法院維持第一審所為無罪判決，提起上訴
之理由，以下列事項為限：
一、判決所適用之法令牴觸憲法。
二、判決違背司法院解釋。
三、判決違背判例。
刑事訴訟法第377條至第379條、第393條第1款規定，於前項案件
之審理，不適用之。